【裁判字號】    99,抗,17
【裁判日期】    990929
【裁判案由】    本票裁定
【裁判全文】
臺灣基隆地方法院民事裁定                99年度抗字第17號
抗  告  人  張鴻彬
相  對  人  甲○○○○○○○
上列當事人間聲請本票裁定准許強制執行事件，抗告人對於民國
99年5月6日本院基隆簡易庭99年度司票字第 136號裁定提起抗告
，本院第二審合議庭裁定如下：
    主  文
抗告駁回。
抗告程序費用新臺幣壹仟元由抗告人負擔。
    理  由
一、抗告意旨略以：抗告人對於票據法所規定之事項固無異議，
    惟對於相對人並未將事實完整呈現於法院，原審即裁定准許
    強制執行對抗告人不公平，因為抗告人在復華當舖除與第三
    人鄭雅壎共同簽發如原審裁定附表所示之本票（下稱系爭本
    票），並同時提供抗告人公司用車一部之行車執照質押予相
    對人，事後本人已和鄭雅壎協商債務，由其代表向相對人清
    償款項並取回行車執照，但相對人於未見鄭雅壎情況下私自
    將抗告人公司車輛拖往該當舖 2年，相對人和抗告人皆屬受
    害人，希望本件本票裁定准許強制執行事件能探求真象重新
    審理，為此提起抗告云云。
二、按本票執票人，依票據法第 123條規定，聲請法院裁定許可
    對發票人強制執行，係屬非訟事件，此項聲請之裁定，及抗
    告法院之裁定，僅依非訟事件程序，以審查強制執行許可與
    否，並無確定實體上法律關係存否之效力，如發票人就票據
    債務之存否有爭執時，應由發票人提起確認之訴，以資解決
    ，最高法院57年台抗字第76號著有判例可資參照。
三、經查，相對人主張其執有抗告人為發票人之系爭本票，並免
    除作成拒絕證書，不料屆期提示未獲付款，依票據法第 123
    條聲請裁定許可強制執行等情，業據其提出系爭本票為證，
    該本票既已依票據法規定記載法定應記載事項，即為有效之
    本票，原裁定予以准許，即無不合。至於抗告人抗告意旨所
    稱之內容，是否抗辯以公司車輛清償積欠相對人之債務，並
    不明確，且揆諸上開判例之意旨，核屬實體法上之爭執，應
    由抗告人另提起民事訴訟以資解決，非本件非訟程序所得加
    以審究，抗告人執此提起抗告，求予廢棄，為無理由，應予
    駁回。
四、依非訟事件法第46條、第21條第2項、第24條第1項，民事訴
    訟法第495條之1第1項、第449條第 1項、第95條、第78條，
    裁定如主文。
中    華    民    國    99    年    9     月    29    日
                  民事庭審判長法  官   蔡聰明
                              法  官   王翠芬
                              法  官   陳湘琳
以上正本證明與原本無異。
本裁定除以適用法規顯有錯誤為理由，不得再抗告。如提起再抗
告，應於收受送達後10日內向本院提出再抗告狀，並繳納再抗告
費新臺幣1,000元。
中    華    民    國    99    年    9     月    29    日
                              書記官  張慧儀

司法院資訊處製作；財團法人民間司法改革基金會備份。
